【裁判字號】    98,小上,37
【裁判日期】    980526
【裁判案由】    損害賠償
【裁判全文】
臺灣板橋地方法院民事裁定              98年度小上字第37號
上 訴 人  甲○○
被上訴人  乙○○
上列上訴人與被上訴人間請求損害賠償事件，上訴人對於中華民
國98年2月27日臺灣板橋地方法院三重簡易庭98年度重小字第454
號小額訴訟事件第一審判決提起上訴，本院裁定如下：
    主    文
上訴駁回。
第二審訴訟費用新臺幣壹仟伍佰元由上訴人負擔。
    理    由
一、按對於小額程序之第一審裁判之上訴，非以其違背法令為理
    由，不得為之，民事訴訟法第436條之24第2項定有明文。所
    謂判決違背法令係指判決不適用法規或適用不當者而言。且
    依同法第436條之25規定，上訴狀應記載上訴理由，並表明
    原判決所違背之法令及其具體內容，以及依訴訟資料可認為
    原判決有違背法令之具體事實，上訴狀或理由書如未依此項
    方法表明者，即難認為已對小額訴訟第一審判決之違背法令
    有具體之指摘，又上訴理由如僅引用原審判決時之攻擊防禦
    方法作為上訴理由，應認為未對原審判決有何具體之指摘，
    不得謂已合法表明上訴理由，其上訴均難認為合法。
二、上訴人甲○○上訴意旨略以：原審判決書第2頁第7行固言「
    已處有期徒刑參月，如易科罰金，以新臺幣壹仟元折算壹日
    等情，此有本院97年度簡字第9660號刑事簡易判決書一件可
    資佐證。」然上訴人已對該刑事判決提起上訴，若爾後經二
    審改判上訴人無罪，則如何佐證？且原審未盡查明真相之責
    ，原審判決書第2頁第17行至第18行即與事實有所不符等語
    。
三、經查：本件上訴人係對於小額訴訟之第一審判決提起上訴，
    核其上訴狀所載仍一再指陳：原審所認定之事實無非以本院
    97年度簡字第9660號刑事簡易判決書佐證，然上訴人已對該
    刑事判決提起上訴，且原審未盡查明真相之責等語，經核僅
    係就原審取捨證據、認定事實之職權行使，指摘其為不當，
    而未具體指出原審判決有如何違背法令情事，更未指明原審
    判決所違反之法令條項或其內容以及依訴訟資料有何判決違
    背法令之具體事實，參諸前開說明，自不得謂已合法表明上
    訴理由。況上訴人有於民國97年8月9日晚間7時許，在臺北
    市○○區○○路附近之「麥當勞」速食店內，以不詳代價，
    將其所有之中華郵政股份有限公司臺南成功路郵局帳號0000
    0000000000號帳戶之提款卡及密碼，交付予真實姓名年籍不
    詳綽號「小吳」之詐欺集團成員，以幫助該成員詐騙不特定
    人匯入金錢至上開帳戶之事實，為本院98年度簡上字第118
    號刑事判決所認定之犯罪事實，並經第二審駁回其上訴而確
    定在案，此據本院依職權調閱前揭刑事歷審案卷可稽，而上
    訴人於原審僅空言否認，復未能提出相反之事證為推翻，而
    上開刑事判決既未經撤銷或廢棄，則原審據此認定上訴人確
    有幫助詐欺取財之事實為真正，於法自無不合。
四、綜上所述，本件上訴顯難認為合法，應予以裁定駁回。
五、本件第二審訴訟費用應依民事訴訟法第436條之19條第1項確
    定其數額為新臺幣1,500元，應由上訴人負擔。
六、依民事訴訟法第436 條之32第2 項、第444 條第1 項前段、
    第43 6條之19第1 項、第95條、第78條，裁定如主文。
中    華    民    國    98    年    5     月    26    日
            民事第一庭  審判長法  官  李世貴
                              法  官  黃信樺
                              法  官  許瑞東
右為正本係照原本作成
本裁定不得抗告
中    華    民    國    98    年    5     月    26    日
                              書記官  賴玉芬


司法院資訊處製作；財團法人民間司法改革基金會備份。
